# 请教陈老师，因项目建设延迟，专项借款被用经营，待项目开建时，借款费用能否资本化？

提问人：哈啤 时间：2020-12-18 11:39:18
请教陈老师，因为公司项目建设工作长时间延迟，导致该项目专项借款被用在了生产经营，之后待项目按设计开建时，此笔专项借款的借款费用能否计入到资本化利息？可以的话怎么处理？理由是？
谢谢陈老师，请您百忙中回复，谢谢！

回答人：chenyiwei
该情况表明该专门借款已被挪用，故后续项目建设期间只能比照一般借款费用进行资本化处理。